臺灣臺中地方法院刑事判決　　　　　　 100年度易字第1175號
公　訴　人　臺灣臺中地方法院檢察署檢察官
被　　　告　黃坤圳
上列被告因竊盜案件，經檢察官提起公訴（100年度偵緝字第433號）
，本院判決如下：
    主    文
黃坤圳共同犯竊盜罪，累犯，處有期徒刑捌月。
    犯罪事實
一、黃坤圳前因公共危險案件，經最高法院以96年度臺上字第31
    26號判處有期徒刑 6年確定；嗣與另犯竊盜、性騷擾防治法
    等罪所處之有期徒刑，合併定應執行刑；經減刑後，於民國
    99年2月1日執行完畢。詎其不知悔改，於99年8月5日上午，
    搭乘吳黎陵（業經台灣台中地方法院檢察署檢察官以100年
    度偵緝字第278號提起公訴）所騎乘之車牌號碼TAY-732號輕
    型機車，於同日中午12時10分許，行經臺中市○○區○○街
    15巷9號前時，見張文瑞所有之車牌號碼4890-WE號自小客貨
    車停放在該處且車門未上鎖，竟共同意圖為自己不法之所有
    ，並基於竊盜之犯意聯絡，由吳黎陵在旁把風，黃坤圳則進
    入上揭車輛內竊取張文瑞所有之電鑽1 台；得手後，黃坤圳
    接續在上揭車輛內，竊取張文瑞所有之電動切台1台。得手
    後，旋將該電動切台置放在前開機車腳踏墊上，2人正欲騎
    乘前開機車逃離現場之際，適為張文瑞發現，經張文瑞向2
    人要求返還前揭放置在機車腳踏墊上之電動切台後，即任其
    等離去。迨經張文瑞清點後，發現其前揭電鑽亦遭竊而未經
    歸還，始報警處理而循線查獲上情。
二、案經改制前臺中市警察局第四分局報告臺灣臺中地方法院檢
    察官檢察官偵查起訴。
    理    由
一、按現行刑事訴訟法為保障被告之反對詰問權，排除具有虛偽
    危險性之傳聞證據，以求實體真實之發見，於該法第一百五
    十九條第一項明定被告以外之人於審判外之言詞或書面陳述
    ，除法律有規定者外，不得作為證據。又被告以外之人於審
    判外之陳述，雖不符前四條之規定（即刑事訴訟法第一百五
    十九條之一至同條之四），而經當事人於審判程序同意作為
    證據，法院審酌該言詞陳述或書面陳述作成時之情況，認為
    適當者，亦得為證據；當事人、代理人或辯護人於法院調查
    證據時，知有第一百五十九條第一項不得為證據之情形，而
    未於言詞辯論終結前聲明異議者，視為有前項之同意，刑事
    訴訟法第一百五十九條之五定有明文。本件檢察官、被告並
    未就卷內證據資料之證據能力有所爭執，且迄於言詞辯論終
    結前，均未主張有刑事訴訟法第一百五十九條第一項不得為
    證據之情形，是應認已同意卷內證據均得作為證據，且經本
    院審酌後，認無不適當之情形，應認本案調查之卷內證據均
    有證據能力，合先敘明。
二、訊據被告黃坤圳於本院審理時矢口否認有與被告吳黎陵共同
    竊取被害人張文瑞所有之電動切台之犯行，辯稱：「沒有搬
    那些人的東西，吳黎陵叫我幫忙搬，但我說不行，東西沒有
    在車（機車）上，東西在地上，是吳黎陵將東西搬出來放在
    地上，我都沒有去搬」（本院100年8月12日訊問筆錄）、「
    我沒有看到東西，我沒有拿電鑽，我只是坐在車子後座，我
    只承認我有被錄影」（本院100年9月1日審判筆錄），則被
    告就是否有看到電鑽一事，已前後供述不一，且上開犯罪事
    實，被告前於警詢時業已供稱：「我約於早上99年8月5日8
    時20分許，過去他（吳黎陵）住處找他，他便用一部紅色經
    機車載我說要去工地，上車後他便載我到台中市○○區○○
    街15巷9號前停放一部未上鎖之紅色廂型車，然他就坐在輕
    機車上把風要我到該廂型車內竊取車內的電鑽，我便聽他的
    意思行竊電鑽後我再座上輕機車，兩人共同離去」、「我行
    竊後便交給他，所以我並不知道電鑽銷贓至何處、何人收購
    」、「於隔日（6日）我再到他住處他便拿了新台幣1000元
    給我，所分得之贓款作為生活費之用以花費殆盡」等語明確
    （參99年度偵字第22957號卷第31頁），核與證人即被害人
    張文瑞於警詢、偵查中之證述（見偵查卷第33至39頁、第75
    至76頁），大致相符，並有路口監視器翻拍畫面及現場照片
    共14張附卷可稽。是被告所辯顯係卸責之詞，尚難採信。被
    告與吳黎陵共同竊盜之犯行，事證明確，洵堪認定。
三、核被告黃坤圳所為，係犯刑法第320條第1項之竊盜罪。被告
    與另案被告吳黎陵就上開犯行間，有犯意之聯絡及行為之分
    擔，為共同正犯。再被告有如犯罪事實欄一所示之前科，甫
    於99年2月1日執行完畢乙節，有臺灣高等法院被告前案紀錄
    表附卷可參，其於有期徒刑執行完畢後，5年內再犯本件有
    期徒刑以上之罪，為累犯，應依刑法第47條第1項加重其刑
    。爰審酌被告累累之前科紀錄，素行不佳，又恣意竊取他人
    財物，造成被害人財產損失及生活、工作之不便，所為實屬
    不該等一切情狀，量處如主文所示之刑，以資懲儆。
據上論斷，應依刑事訴訟法第299 條第1 項前段，刑法第320 條
第1 項、第28條、第47條第1 項，判決如主文。
本案經檢察官劉文賓到庭執行職務。
中    華    民    國   100    年    9     月    8     日
                  刑事第六庭    法  官  郭德進
以上正本證明與原本無異。
如不服本判決應於收受判決後10日內向本院提出上訴書狀，並應
敘述具體理由；其未敘述上訴理由者，應於上訴期間屆滿後20日
內向本院補提理由書（均須按他造當事人之人數附繕本）「切勿
逕送上級法院」。
告訴人或被害人對於判決如有不服具備理由請求檢察官上訴者，
其上訴期間之計算係以檢察官收受判決正本之日期為準。
                                書記官  陳彥蓉
中    華    民    國   100    年    9     月    8     日